【裁判字號】    92,易,540
【裁判日期】    920326
【裁判案由】    竊盜等
【裁判全文】
臺灣臺中地方法院刑事判決                          九十二年度易字第五四號
    公  訴  人  臺灣臺中地方法院檢察署檢察官
    被      告  丁○○
右列被告因竊盜等案件，經檢察官提起公訴（九十一年度偵字第二四一三二號），及
移
    主  文
丁○○連續竊盜，累犯，處有期徒刑壹年。
    事  實
一、(1)、丁○○曾因違反妨害兵役治罪條例及竊盜案件，經本院及臺灣高等法院臺中
    分院先後於民國九十年三月八日、九十年六月二十八日，分別以八十九年度訴字
    第一八○九號、九十年度上易字第一一三三號判處有期徒刑五月、九月確定。復
    經臺灣高等法院臺中分院於九十年八月二十八日，以九十年度聲字第一二二八號
    裁定應執行有期徒刑一年一月確定，甫於九十一年十一月八日執行完畢。猶不知
    悔改，基於為自己不法所有之概括犯意，於九十一年十二月四日晚上十時許，在
    臺中市○○路五○巷與東光路八二二巷交岔路口附近，發現由不詳之人遺置在該
    處、暫時離本人所持有之鑰匙一串，乃將之予以侵占入己。旋將其中一支鑰匙持
    以竊取停放在該交岔路口附近之丙○○所有車牌號碼：ＮＳ–四五五六號自用小
    貨車一部。(2)、復於九十一年十二月八日凌晨，丁○○駕駛上開竊得之自用小貨
    車，行經臺中縣豐原市○○路七九九巷七十號前，發現乙○○所有鋁屑共計五包
    （共計約三十公斤），乃承前同一概括犯意，將之竊取並藏置在上開竊得之自用
    小貨車行李箱內。嗣於九十一年十二月八日下午一時四十分許，丁○○駕駛上開
    竊得之自用小貨車，運載上開竊得之鋁屑，行經臺中縣神岡鄉○○路一七五巷三
    二號前，為警查獲。(3)、又於九十二年一月三十日凌晨五時三十分許，丁○○在
    臺中縣豐原市○○路「河濱公園」附近之某道路旁，發現由不詳之人遺置在該處
    、暫時離本人所持有之鑰匙一串及遙控器一只，乃承前同一摡括犯意，將之予以
    侵占入己。旋將其中一支鑰匙持以竊取停放在該「河濱公園」旁之甲○○所有車
    牌號碼：ＫＢＫ–八九七號重型機車一部。嗣於同日下午四時五十分，丁○○騎
    乘上開竊得之機車，行經臺中縣神岡鄉○○路三一五巷附近，為警查獲。
二、案經丙○○訴請臺中縣警察局豐原分局先後報請臺灣臺中地方法院檢察署檢察官
    偵查起訴及移送併案審理。
    理  由
一、訊據被告丁○○對於：曾於右揭時地，連續二次侵占上開暫時離本人所持有之鑰
    匙及遙控器，旋分別將其中一支鑰匙持以竊取告訴人丙○○所有上開自用小貨車
    及被害人甲○○所有上開機車。復竊取被害人乙○○所有上開鋁屑共計五包；嗣
    先後為警查獲之事實，坦承不諱，核與告訴人於警詢及本院審理時之指訴，被害
    人等於警詢時之指訴相符，並有贓證物領具保管單三紙，車輛竊盜、車牌失竊資
    料個別查詢報表–查詢車輛認可資料、車輛竊盜詳細資料畫面各一紙，照片八幀
    在卷可稽，復有上開鑰匙二串及遙控器一只扣案可資佐證，是被告之自白應與事
    實相符。本件事證明確，被告犯行堪以認定。
二、核被告所為，係犯刑法第三百三十七條侵占離本人所持有之物罪與同法第三百二
    十條第一項竊盜罪。被告先後所為二次侵占離本人所持有之物及三次竊盜之犯行
    ，時間緊接，各觸犯構成要件相同之罪，顯係基於概括犯意為之，均為連續犯，
    應依刑法第五十六條規定，各論以一罪，並各加重其刑。又其所犯上開二罪間，
    具有方法、結果之牽連關係，為牽連犯，應依刑法第五十五條規定，論以較重之
    連續竊盜一罪。再者，被告曾因違反妨害兵役治罪條例及竊盜案件，經本院及臺
    灣高等法院臺中分院先後於九十年三月八日、九十年六月二十八日，分別以八十
    九年度訴字第一八○九號、九十年度上易字第一一三三號判處有期徒刑五月、九
    月確定。嗣經臺灣高等法院臺中分院於九十年八月二十八日，以九十年度聲字第
    一二二八號裁定應執行有期徒刑一年一月確定，甫於九十一年十一月八日執行完
    畢，有臺灣臺中地方法院檢察署刑案資料查註紀錄表、臺灣高等法院被告全國前
    案紀錄表各一紙在卷可按，其於五年以內再犯本件有期徒刑以上之罪，為累犯，
    應依刑法第四十七條規定，加重其刑，並依法遞加重之。被告於右揭時地，侵占
    上開暫時離本人持有之鑰匙一串及遙控器一只，再將其中一支鑰匙持以竊取上開
    被害人甲○○所有上開機車之犯行部分，固未據公訴人起訴，然因被告該部分犯
    行，與其經公訴人起訴之犯行部分，具有連續犯之裁判上一罪關係，而為起訴效
    力所及，本院自應併予審理。爰審酌：被告正值青壯，國小畢業，不思向上，圖
    謀不勞而獲之利益，致犯本罪，其犯罪手段尚屬平和，犯罪所生危害非屬鉅大，
    實際犯罪所得尚非屬豐厚，迄未能與告訴人與被害人等達成民事和解，暨犯罪後
    坦承犯行，態度良好等一切情狀，量處如主文所示之刑。
三、檢察官移送併案審理之被告於右揭時地，侵占上開暫時離本人持有之鑰匙一串及
    遙控器一只，再將其中一支鑰匙持以竊取上開被害人甲○○所有上開機車之犯行
    部分，因與其經公訴人起訴之犯行部分，具有連續犯之裁判上一罪關係，而為起
    訴效力所及，本院自應併予審理，併予敘明。
據上論斷，應依刑事訴訟法第二百九十九條第一項前段，刑法第五十六條、第三百二
十條第一項、第三百三十七條、第五十五條、第四十七條，罰金罰鍰提高標準條例第
一條前段，判決如主文。
中      華      民      國      九十二      年      三    月    二十六  日
                                    臺灣臺中地方法院刑事第六庭
                                        法  官  唐  敏  寶
右正本證明與原本無異。
如不服本判決，應於送達後十日內向本院提出上訴狀（須附繕本），上訴於臺灣高等
法院臺中分院。
                                        書記官
中      華      民      國      九十二      年      三    月    二十六  日
附錄論罪科刑法條
刑法第三百二十條第一項
意圖為自己或第三人不法之所有，而竊取他人之動產者，為竊盜罪，處五年以下有期
徒刑、拘役或五百元以下罰金。
刑法第三百三十七條
意圖為自己或第三人不法之所有，而侵占遺失物、漂流物或其他離本人所持有之物者
，處五百元以下罰金。


司法院資訊處製作；財團法人民間司法改革基金會備份。
